臺灣士林地方法院刑事判決
公　訴　人　臺灣士林地方法院檢察署檢察官
被　　　告　乙○○
上列被告因竊盜案件，經檢察官提起公訴（96年度偵字第12309
號），本院於訊問被告後，被告為有罪之陳述，經裁定認為宜以
簡式審判程序審理，並判決如下：
    主  文
乙○○踰越牆垣於夜間侵入住宅竊盜，未遂，累犯，處有期徒刑
拾月。
    事  實
一、乙○○前因竊盜案件，經臺灣臺北地方法院以87年度訴字第
    1252號判處有期徒刑2 年6 月，於刑之執行前，令入勞動場
    所強制工作3 年，並經臺灣高等法院以87年度上訴字第4644
    號駁回乙○○之上訴確定，於民國92年6 月17日因縮短刑期
    假釋出監，92年12月17日假釋期滿未經撤銷視為執行完畢。
    又因竊盜案件，經本院以93年度易字第933 號判處有期徒刑
    8 月，並經臺灣高等法院以94年度上易字第979 號駁回乙○
    ○之上訴確定，及因妨害自由案件，經本院以94年度易字第
    1019號判處有期徒刑8 月，並經臺灣高等法院以95年度上易
    字第2413號駁回乙○○之上訴確定，後兩案各減刑為有期徒
    刑4 月，合併定應執行刑有期徒刑7 月，於96年1 月16日因
    徒刑執行完畢出監。詎不知悔改，復基於為自己不法所有之
    意圖，於96年10月1 日凌晨5 時許之夜間，攀爬越過甲○○
    位於臺北市○○區○○路32巷6 弄4 號住處之圍牆，進入屋
    內後登往2 樓，著手搜尋財物，然未尋獲即遭甲○○發覺而
    未得手。嗣因乙○○折回該處，遭甲○○發覺報警，始悉上
    情。
二、案經甲○○訴由臺北市政府警察局士林分局報告臺灣士林地
    方法院檢察署檢察官偵查起訴。
    理  由
一、按簡式審判程序之證據調查，不受第159 條第1 項之限制，
    刑事訴訟法第273 條之2 定有明文，是依上開規定，於行簡
    式審判程序之案件，被告以外之人於審判外之陳述，除有其
    他不得作為證據之法定事由外，應認具有證據能力。查本案
    告訴人即證人甲○○於警詢及偵訊時所為陳述，雖係被告以
    外之人於審判外之陳述，惟因本案採行簡式審判程序，復無
    其他不得做為證據之法定事由，揆諸首揭說明，應認具有證
    據能力，核先敘明。次按，告訴人之告訴，係以使被告受刑
    事訴追為目的，是其陳述是否與事實相符，仍應調查其他證
    據以資審認（最高法院52年臺上字第1300號判例參照）。
二、上開犯罪事實，業據被告乙○○於本院準備程序中坦承不諱
    ，核與告訴人即證人甲○○警詢及偵訊時所為指訴情節大致
    相符，堪信被告之自白，核與事實相符。至證人甲○○雖於
    偵訊時指稱伊家之4 支手機均掉了云云，惟查，伊於警詢時
    則明確陳稱並無任何財物損失、沒看到被告手上有拿任何東
    西等語（見偵卷第8 、9 頁），再參以伊於偵訊時證稱伊當
    天是睡在客廳沙發，手機均放在客廳鋼琴上，伊是聽到小狗
    吠叫，醒來看到被告從2 樓走下來等語（見偵卷第37頁），
    則考量被告行竊地點在2 樓，與證人所稱系爭4 支手機置放
    之1 樓客廳鋼琴上已有未合，再衡情以4 支手機應具一定重
    量、體積，倘依證人所述，被告從伊家逃走時手上沒有拿任
    何東西，則被告何能於沒有任何容器、不將手機抓於手上之
    情形下，將4 支手機藏匿於身上，且於為警查獲後尚能不被
    發覺？是證人所述，顯與常情有違。另參以依證人證述伊當
    時睡在客廳沙發上，則被告是否真能在客廳有人之情況下，
    輕易自該處竊取4 支手機而不被發覺，實令人竇疑。是本院
    認證人於警詢時之證述較偵訊時之證述為可採，揆諸上揭判
    例意旨，尚難僅以告訴人於偵訊時之單一指訴，遽認被告有
    竊取4 支手機既遂之犯行。綜上所述，被告竊盜未遂犯行事
    證明確，堪以認定，應予依法論科。
二、被告乙○○冀圖竊取財物，於夜間攀爬越過圍牆進入住宅內
    搜取財物，顯已著手於竊盜行為之實行，惟尚未取竊得財物
    前，即為告訴人發覺而不遂，核其所為，係犯刑法第321 條
    第2 項、第1 項第1 款、第2 款之加重竊盜未遂罪，公訴意
    旨認本件被告係犯刑法第321 條第1 項第1 款、第2 款之加
    重竊盜既遂罪，尚有未洽，惟罪名同為加重竊盜，僅行為態
    樣有既遂及未遂之分，尚毋庸引用刑事訴訟法第300 條為起
    訴法條之變更（最高法院87年度臺上字第3234號判決意旨參
    照），附此敘明。被告已著手於竊盜犯罪行為之實行而不遂
    ，為未遂犯，乃依法減輕其刑。又被告有上述所載前科執行
    情形，此有臺灣高等法院被告前案紀錄表1 份在卷可佐，其
    於前案有期徒刑執行完畢後5 年以內，故意再犯有期徒刑以
    上之本罪，為累犯，應依法加重其刑，並先加後減之。爰審
    酌被告曾有多次竊盜犯罪前科，此有臺灣高等法院被告前案
    紀錄表1 份附卷可憑，其正值壯年，不思正途營生，竟冀望
    不勞而獲竊取他人財物，本不宜寬貸，惟念及被告於警詢及
    本院審理時均坦承犯行，態度尚佳，且尚未竊得財物即遭查
    獲，告訴人無實際上財物損害等一切情狀，認量處如主文所
    示之刑，並諭知易科罰金之折算標準，已足懲儆，公訴意旨
    所求之刑尚嫌過重。又公訴人雖以被告多次犯竊盜罪，顯有
    犯罪之習慣，請求依竊盜犯贓物犯保安處分條例第3 條第1
    項規定，諭知被告於刑之執行前令入勞動場所強制工作，以
    資矯正，惟查，「應執行之刑未達1 年以上者，不適用本條
    例。」，竊盜犯贓物犯保安處分條例第2 條第4 項定有明文
    ，本院審酌被告犯罪情節，認處以有期徒刑10月之刑即為適
    當，因應執行之刑未達1 年，自不得依竊盜犯贓物犯保安處
    分條例宣告強制工作，故本案不依竊盜犯贓物犯保安處分條
    例第3 條第1 項規定，為被告應於刑之執行前令入勞動場所
    強制工作之宣告，附此敘明。
據上論斷，應依刑事訴訟法第273 條之1 第1 項、第299 條第1
項前段，刑法第321 條第2 項、第1 項第1 款、第2 款、第47條
第1 項，判決如主文。
本案經檢察官莊富棋到庭執行職務。
中　　華　　民　　國　　96　　年　　12　　月　　31　　日
　　　　　　　　　刑事第七庭法　官　  許碧惠
以上正本證明與原本無異。
如不服本判決，應於收受送達後10日內向本院提出上訴書狀，其
未敘述上訴之理由者並得於上訴期間屆滿後20日內向本院補提理
由書（均須按他造當事人之人數附繕本）。
                            書記官    徐仁豐
中　　華　　民　　國　　96　　年　　12　　月　　31　　日
附錄
刑法第321條
犯竊盜罪而有左列情形之一者，處6 月以上、5 年以下有期徒刑
：
一於夜間侵入住宅或有人居住之建築物、船艦或隱匿其內而犯之
  者。
二毀越門扇、牆垣或其他安全設備而犯之者。
三攜帶兇器而犯之者。
四結夥三人以上而犯之者。
五乘火災、水災或其他災害之際而犯之者。
六在車站或埠頭而犯之者。
前項之未遂犯罰之。
